臺灣高等法院臺南分院民事判決　94年度訴字第6號
原　告　甲○○
被　告　乙○○
上列被告因傷害等案件，經原告提起侵權行為請求損害賠償刑事
附帶民事訴訟，由刑事庭移送前來（94年度附民字第25號），本
院於94年5月17日言詞辯論終結，判決如左︰
    主      文
被告應給付原告新臺幣五萬元，及自九十四年二月二十六日起至
清償日止，按年息百分之五計算之利息。
原告其餘之訴駁回。
訴訟費用由被告負擔百分之一，餘由原告負擔。
原告假執行之聲請駁回。
    事實及理由
一、原告起訴主張：被告於92年7月22日夜間九時許，見其同居
    人即原告前夫陳登財在台南市○○路○段123巷30號伊住處
    ，要求伊開門被拒，竟恐嚇稱「如果不開門，要撞壞你家鐵
    門」致伊心生畏懼；並繼而在屋外大聲辱罵伊「不要臉」、
    「三八女人」、「跑來這裡來搶別人的丈夫」等語，致在場
    鄰居耳聞上開話語。復於同月29日上午7時許，至伊住家屋
    外，利用開車庫門機會，未經同意無故侵入屋內被要求離去
    未果，並要求伊離開陳登財，即打電話叫陳登財過來處理，
    因聽伊在電話中稱呼陳登財「老公」，即心生不滿搶下伊所
    持電話聽筒，並出手毆打伊，爰依民法第184、195條侵權行
    為損害賠償之法律關係，請求被告賠償損害。聲明求為判決
    ：
    (一)被告應給付原告新台幣五百萬元，及自94年2月26日起至
      清償日止，按年息百分之五計算之利息。
    (二)訴訟費用由被告負擔。
    (三)願供擔保請准宣告假執行。
二、被告則以：本件係因原告與伊同居人陳登財離婚後，仍舊私
    下往來，伊一時情緒失控，致行為失當，伊深感歉咎亦願賠
    償損害，惟原告請求賠償金額數額過高等語，資為抗辯。
三、兩造不爭執點：
    被告乙○○原與陳登財同居八年，嗣陳登財與原告甲○○於
    民國91年1月間結婚，旋於92年6月間離婚，又與被告同居，
    惟仍不時前往原告在臺南市○○路○段123巷30號住處，被告
    為要原告離開陳登財：
    (一)先於九十二年七月二十二日打電話找陳登財未著，懷疑陳
      登財在原告住處，乃於當日夜間九時許，駕駛自用小客車
      趕往該處，在屋外見陳登財在客廳看電視，一面乃喊叫陳
      登財出來，一面通知堂妹吳莉豐到場，陳登財心虛從後門
      溜走，被告見原告在屋內，要求原告開門被拒，竟先恐嚇
      甲○○「如果不開門，要撞壞妳家鐵門」，使原告心畏懼
      ，致生危害於安全，立即報警處理；被告繼而在屋外大聲
      辱罵原告「不要臉」、「三八女人」、「跑到這裡來搶別
      人的丈夫」等語，致在場之鄰居耳聞上開話語。
    (二)又於同年7月29日上午7時許，至原告住家屋外，見原告一
      打開車庫門，未經同意即無故侵入原告家中，坐在客廳沙
      發上，並要求原告離開陳登財，因原告要求被告離去未果
      ，即打電話叫陳登財過來處理，因被告聞原告在電話中稱
      呼陳登財「老公」，心生不滿，旋出手搶下原告所持之電
      話，並出手毆打原告，致原告受有左手前臂與前胸部挫傷
      等傷害。
四、按因故意或過失，不法侵害他人之權利者，負損害賠償責任
    ；不法侵害他人之身體、健康、名譽、自由、信用、隱私、
    貞操，或不法侵害其他人格法益而情節重大者，被害人雖非
    財產上之損害，亦得請求賠償相當之金額；民法第184條前
    段、第195條第1項前段分別定有明文。查被告分別於92年7
    月22、29日對原告施以恐嚇、公然侮辱，及傷害等行為致原
    告受有身體及精神上之損害，已如上述，且被告之行為與原
    告所傷害結果間，存有相當因果關係。則原告請求被告負侵
    權行為損害賠償責任，即屬有據。
五、經查原告係於民國46年9月6日出生，高中畢業，88年年底至
    93年3、4月間擔任吉好康生物科技公司全省巡迴推廣產品講
    授工作、現在無業，擁有台南市○○區○○段土地及房屋各
    一筆、汽車一部、並有投資40餘萬元、91年度有執行業務等
    所得15萬餘元、92年度有股利等所得近2萬元；被告為41年
    11月23日生，國小畢業，現無業，無任何所得及財產資料，
    有兩造稅務電子閘門財產歸戶資料91至92年度綜合所得稅申
    報核定資料在卷可稽（見本院卷第10至20頁）。爰審酌兩造
    之經濟能力、身分、地位，及原告於92年7月22、29日因本
    件被告所為傷害及公然侮辱等事故所造成之病痛及精神之折
    磨等一切情狀，認原告主張受有精神慰藉金所受之損害，以
    在五萬元之範圍內為適當，逾此部分之主張，則屬無據。
六、從而，原告本於侵權行為損害賠償之法律關係，請求被告給
    付五萬元，及自94年2月26日起至清償日止，按年息百分之
    五計算之利息部分，為有理由，應予准許。至其餘逾此部分
    之請求則為無理由，應予駁回。就原告勝訴部分，其金額未
    逾民事訴訟法第466條第一項之規定，而不得上訴第三審，
    無諭知假執行必要；就敗訴部分，則假執行之聲請，已失所
    附麗，故均應併予駁回。
七、本件事証已明確，兩造其餘攻擊、防禦方法及舉証，因與判
    決結果不生影響，爰無逐一論述必要，併此敘明。
八、據上論結，本件原告之訴為一部有理由，一部無理由，爰依
    民事訴訟法第79條，判決如主文。
中　　華　　民　　國　　94　　年　　5　　月　   25　　日
                  民事第二庭  審判長法　官　丁振昌
　　　　　　　　　　　      　　　　法　官  黃三哲
　　　　　　　　　　　      　　　　法　官  胡景彬
上為正本係照原本作成。
原告如對本判決上訴，須於判決送達後20日內向本院提出上訴狀
，未表明上訴理由者，應於上訴後20日內，向本院提出理由書（
須附繕本）。
被告不得上訴。
中　　華　　民　　國　　94　　年　　5　 　月　　25　　日
                                    書記官  黃惠美
                                              K
